【裁判字號】    98,易,1267
【裁判日期】    981231
【裁判案由】    詐欺
【裁判全文】
臺灣桃園地方法院刑事判決              98年度易字第1267號
公  訴  人  臺灣桃園地方法院檢察署檢察官
被      告  甲○○
上列被告因詐欺案件，經檢察官提起公訴（98年度偵字第24969
號）及當庭以言詞追加起訴，嗣因被告就被訴事實為有罪之陳述
，經詢問檢察官及被告意見後，合議庭裁定改依簡式審判程序判
決如下：
    主  文
甲○○共同意圖為自己不法之所有，以詐術使人將本人之物交付
，處有期徒刑貳月，如易科罰金，以新臺幣壹仟元折算壹日，扣
案之門號0000000000號行動電話SIM 卡1 張沒收；又共同意圖為
自己不法之所有，以詐術使人將本人之物交付，處有期徒刑貳月
，如易科罰金，以新臺幣壹仟元折算壹日，扣案之門號00000000
00號行動電話SIM 卡1 張沒收；又共同意圖為自己不法之所有，
以詐術使人將本人之物交付，處有期徒刑貳月，如易科罰金，以
新臺幣壹仟元折算壹日，扣案之門號0000000000號行動電話SIM
卡1 張沒收。應執行有期徒刑伍月，如易科罰金，以新臺幣壹仟
元折算壹日，緩刑年，扣案之門號0000000000號行動電話SIM
卡1 張沒收。
    事  實
一、甲○○因時下詐欺犯罪獲利頗豐，見未婚妻臨盆在即，乃貿
    然加入真實姓名、年籍均不詳自稱為「萬經理」、「陳經理
    」之成年人所組詐騙集團，共同基於意圖為自己不法所有之
    犯意聯絡，約定由「萬經理」或「陳經理」以門號00000000
    00、0000000000為聯絡電話，在報紙分類廣告上刊登誠徵接
    送司機等不實廣告，俟「萬經理」、「陳經理」或其所屬詐
    騙集團成年成員以上開行動電話與有意應徵者接洽後，撥打
    甲○○所有之門號0000000000號行動電話，告以當日應徵者
    之特徵，再推由甲○○先後於：(一)、98年11月5 日上午11時
    30分許，佯裝係公司助理，與應徵者黃金萬在桃園火車站附
    近之全家便利商店旁見面，經黃金萬撥打0000000000號行動
    電話向詐騙集團成員聯繫，該詐騙集團成員遂向黃金萬佯稱
    如欲順利應徵工作，必須先提供相關應徵資料及金融卡，於
    提供上開資料後之翌日即可前往上班云云，因黃金萬急於換
    工作，遂陷於錯誤，依詐騙集團成員指示，將其所有履歷表
    及第一銀行提款卡交予甲○○。(二)、同日下午1 時許，又佯
    裝係公司助理，與應徵者張智程在臺北縣板橋市○○○路附
    近之錢櫃KTV 見面，張智程因先前即受詐騙集團成員詐稱必
    須提供包含金融卡在內等相關應徵資料云云，故而陷於錯誤
    ，亦將其所有之臺北富邦銀行提款卡1 張交予甲○○（就本
    次共同詐欺之犯罪事實，業經公訴人當庭追加起訴）。(三)、
    同日下午2 時許，再佯裝係公司助理，與應徵者孫乃州在臺
    北縣板橋市板橋車站北二門附近見面，孫乃州因詐騙集團成
    員曾向其佯稱必須交付汽車駕照影本、提款卡、履歷表等物
    品云云，因而陷於錯誤，亦將其所有之華南銀行提款卡（帳
    號為000000000000號）1 張交予甲○○。
二、嗣於同日晚間7 時許，因先前曾遭甲○○所屬上開詐騙集團
    以外之其他詐騙集團詐取渣打國際商業銀行帳號為00000000
    000 號帳戶存摺、提款卡等物品之袁華國不甘受騙，遂與其
    友人傅仕柏撥打前述由「萬經理」等人所刊登於報紙分類廣
    告上之電話，經與該詐騙集團成員約定在桃園縣中壢市後火
    車站見面後，甲○○隨即接獲指示前來，俟袁華國、傅仕柏
    確認甲○○之身分後，隨即報警處理，經警當場於其車上查
    扣甲○○所有用以供聯繫詐騙集團成員使用之門號00000000
    00號行動電話SIM 卡1 張、黃金萬所有第一銀行金融卡（帳
    號為00000000000 號）及履歷表、孫乃州所有華南銀行金融
    卡（帳號為000000000000號）及汽車駕照影本，始循線查悉
    上情。
三、案經桃園縣政府警察局中壢分局報請臺灣桃園地方法院檢察
    署檢察官偵查起訴，及檢察官於本院審理中當庭追加起訴。
    理  由
一、本件被告甲○○所犯為死刑、無期徒刑、最輕本刑為3 年以
    上有期徒刑以外之罪，其於準備程序進行中，就被訴事實為
    有罪之陳述，經告知簡式審判程序之旨，並聽取當事人之意
    見後，本院合議庭裁定由受命法官獨任進行簡式審判程序，
    合先敘明。
二、上開犯罪事實，業據被告甲○○迭於警詢、偵訊、本院調查
    、準備程序及審理時坦認不諱，核與證人即被害人黃金萬及
    孫乃州於警詢中、被害人張智程於偵訊時到庭證述之情節相
    符，並有門號0000000000號行動電話SIM 卡1 張、黃金萬所
    有第一銀行金融卡（帳號為00000000000 號）及履歷表、孫
    乃州所有華南銀行金融卡（帳號為000000000000號）及汽車
    駕照影本扣案可佐，此外，復有搜索扣押筆錄、扣押物品目
    錄表、照片在卷可稽，足認被告前揭任意性自白核與事實相
    符，可以採信。本件事證明確，被告三次詐欺之犯行洵堪認
    定，應予依法論科。
三、核被告甲○○之所為，係犯刑法第339 條第1 項之詐欺取財
    罪。被告就其所犯上開詐欺犯行，與真實姓名、年籍均不詳
    自稱為「萬經理」、「陳經理」之成年人暨渠等所屬詐騙集
    團成年成員間，有犯意聯絡及行為分擔，應論以共同正犯。
    其所犯上開三罪，犯意各別，行為互殊，應予分論併罰。爰
    審酌被告甲○○正值青年，身強體健，竟不循正途賺取金錢
    ，而與不法詐騙份子合作行騙牟利，造成被害人產生對社會
    之不信任感，危害社會秩序非淺，實屬不該，惟念及被告甫
    成年而涉世不深，且自遭警查獲時起即勇於坦承犯行配合調
    查，另就本件犯罪結構觀之，其亦非居於上游主導之地位，
    並考量其犯罪動機、智識程度等一切情狀，量處如主文所示
    之刑，並依法定其應執行刑，及就各宣告刑與執行刑均諭知
    易科罰金之折算標準，以為警惕。
四、扣案之門號為0000000000號行動電話SIM 卡1 張係被告用以
    與詐騙集團成員聯繫本件詐欺犯罪使用之工具，且為被告所
    有，此業經其當庭自承無誤，應依刑法第38條第1 項第2 款
    規定予以沒收。至被害人黃金萬所有第一銀行金融卡（帳號
    為00000000000 號）及履歷表、被害人孫乃州所有華南銀行
    金融卡（帳號為000000000000號）及汽車駕照影本，則均為
    被害人所領回，有贓物認領保管單2 份在卷可稽，併此敘明
    。
五、末查，被告前未曾因故意犯罪受有期徒刑以上刑之宣告，此
    有臺灣高等法院被告前案紀錄表可參，堪認素行尚可。其因
    見未婚妻臨盆在即，一時失慮，偶罹刑典，犯後復已坦白承
    認本案犯行，並勇於接受處罰，深具悔意，本院衡酌本件被
    告之犯罪情節，認其尚無必藉刑之執行始可達教化其反社會
    行為之必要，諒被告經此刑之宣告後，亦應知警惕而無再犯
    之虞，本院因認暫不執行其刑為當，爰依刑法第74條第1 項
    第1 款規定，併予宣告緩刑2 年，以啟自新。
六、至起訴書所載有關被告甲○○於98年10月30日下午3 時30分
    許，在桃園縣中壢市○○路及健行路口，向求職受騙之袁華
    國收取其所有渣打國際商業銀行帳號為00000000000 號帳戶
    存摺、提款卡及駕照影本等物品之事實，因證人袁華國已於
    98年12月2 日偵訊時到庭清楚具結證稱：伊所有之提款卡係
    交給另外一人，並非交給被告甲○○等語明確（見偵卷第65
    頁），是本院認此部份事實不宜依刑事訴訟法第273 條之1
    規定以簡式審判程序審理，該部分不在本件判決範圍內，再
    予敘明。
據上論斷，應依刑事訴訟法第273 條之1 第1 項、第299 條第1
項前段，刑法第339 條第1 項、第41條第1 項前段、第51條第5
款、第38條第1 項第2 款、第74條第1 項第1 款，刑法施行法第
1條 之1 第1 項、第2 項前段，判決如主文。
本案經檢察官吳佳美到庭執行職務。
中    華    民    國    98    年    12    月    31    日
                  刑事第八庭    法  官   呂綺珍
附錄論罪科刑法條：
中華民國刑法第339條
（普通詐欺罪）
意圖為自己或第三人不法之所有，以詐術使人將本人或第三人之
物交付者，處5 年以下有期徒刑、拘役或科或併科1 千元以下罰
金。
以前項方法得財產上不法之利益或使第三人得之者，亦同。
前二項之未遂犯罰之。
以上正本證明與原本無異。
如不服本判決應於收受判決後10日內向本院提出上訴書狀，並應
敘述具體理由。其未敘述上訴理由者，應於上訴期間屆滿後20日
內向本院補提理由書(均須按他造當事人之人數附繕本)「切勿逕
送上級法院」。
                                書記官   范升福
中    華    民    國    99    年    1     月    4     日

司法院資訊處製作；財團法人民間司法改革基金會備份。
